【裁判字號】    99,重訴,17
【裁判日期】    990629
【裁判案由】    毒品危害防制條例等
【裁判全文】
臺灣板橋地方法院刑事判決              99年度重訴字第17號
公  訴  人  臺灣板橋地方法院檢察署檢察官
被      告  乙○○
選任辯護人  施竣中律師
被      告  甲○○
指定辯護人  本院公設辯護人  丁○○
被      告  丙○○
選任辯護人  趙元昊律師
被      告  己○○
選任辯護人  廖虹羚律師
上列被告等因違反毒品危害防制條例等案件，經檢察官提起公訴
（99年度偵字第8115、8116號），本院判決如下：
    主  文
乙○○共同運輸第一級毒品，累犯，處有期徒刑拾貳年，扣案之
海洛因肆顆（合計驗餘淨重貳佰拾壹點捌貳公克，純度百分之
七十五點三七，純質淨重壹佰柒拾肆點柒肆公克）、陸顆（合計
驗餘淨重佰肆拾壹點柒零公克，純度百分之七十五點三七，純
質淨重貳佰伍拾柒點陸柒公克）均沒收銷燬之，其外包裝之保險
套拾個、行動電話貳支（含門號0000000000號、00
00000000號之ＳＩＭ卡各壹枚）均沒收。
甲○○共同運輸第一級毒品，累犯，處有期徒刑拾貳年，扣案之
海洛因肆顆（合計驗餘淨重貳佰拾壹點捌貳公克，純度百分之
七十五點三七，純質淨重壹佰柒拾肆點柒肆公克）、陸顆（合計
驗餘淨重佰肆拾壹點柒零公克，純度百分之七十五點三七，純
質淨重貳佰伍拾柒點陸柒公克）均沒收銷燬之，其外包裝之保險
套拾個、行動電話貳支（含門號0000000000號、00
00000000號之ＳＩＭ卡各壹枚）均沒收。
丙○○共同運輸第一級毒品，處有期徒刑拾壹年，扣案之海洛因
柒顆（合計驗餘淨重佰拾捌點貳零公克，純度百分之三十五
點九一，純質淨重壹佰貳拾壹點肆陸公克）均沒收銷燬之，其外
包裝之保險套柒個、行動電話壹支（含門號000000000
0000號之ＳＩＭ卡壹枚）均沒收。
己○○共同運輸第一級毒品，處有期徒刑拾壹年，扣案之海洛因
柒顆（合計驗餘淨重佰拾點捌陸公克，純度百分之七十五點
三七，純質淨重貳佰拾陸點伍玖公克）均沒收銷燬之，其外包
裝之保險套柒個、行動電話壹支（門號0000000000號
、大陸中國聯通電信門號ＳＩＭ卡之各壹枚）均沒收。
    事  實
一、(一)乙○○於民國97年間，因妨害風化案件，經臺灣士林地方
    法院以97年度士簡字第1507號判決判處有期徒刑3 月確定，
    於98年5 月20日易科罰金執行完畢。(二)甲○○於96年間，因
    詐欺案件，經臺灣南投地方法院以96年度投刑簡字第571 號
    判決判處有期徒刑5 月，減為有期徒刑2 月又15日確定，送
    監執行於97年6 月14日縮刑期滿執行完畢。詎其二人猶不知
    悔改，均明知海洛因為毒品危害防制條例所規定之第一級毒
    品，未經主管機關許可，不得運輸、持有，且經行政院公告
    為甲類第四級之管制進出口物品，而屬懲治走私條例所規定
    未經許可不得私運來臺之管制進出口物品。乙○○、甲○○
    等二人於99年3 月間，結識戊○○（綽號「阿漢」，應由檢
    察官另行偵辦，現因另案羈押於臺灣桃園看守所），並同意
    參與戊○○所屬運毒集團所策劃之運毒行動，戊○○並與乙○○、甲○○約定以每夾帶1 顆海洛因新臺幣（下同）15,0
    00元之代價，計算其二人夾帶第一級毒品海洛因入臺之報酬
    ，渠等即共同基於運輸第一級毒品及走私管制物品海洛因入
    境之犯意聯絡，由乙○○於99年2 月27日，自高雄國際機場
    搭乘長榮航空股份有限公司（下稱長榮航空）編號BR-835號
    班機前往大陸澳門（乙○○與搭乘同班機之丙○○、己○○
    並不相識，亦未參與丙○○、己○○分別所為下述二、三之
    運輸第一級毒品海洛因之犯行），再轉往珠海，並以其所有
    之行動電話2 支及戊○○指示不知情之友人所交付戊○○所
    屬販毒集團所有之門號0000000000號、0000000000號之SIM
    卡各1 枚作為聯繫運毒之事宜，甲○○、戊○○則於99年2
    月28日10時20分許，自高雄國際機場一同搭乘長榮航空編號
    BR-829號班機前往大陸澳門，戊○○於抵達大陸澳門後，即
    著手安排運毒事宜，待聯繫完畢後，即於99年3 月3 日上午
    某時許以電話指示乙○○前往大陸澳門之金灣賓館會合，戊○○即在該賓館房間內，將以保險套包套之第一級毒品海洛
    因4 顆、6 顆（就4 顆部分，合計淨重231.84公克，驗餘淨
    重231.82公克，空包裝總重9.68公克，純度75.37 ﹪，純質
    淨重174.74公克；就6 顆部分，合計淨重341.87公克，驗餘
    淨重341.70公克，空包裝總重24.96 公克，純度75.37 ﹪，
    純質淨重257.67公克）分別交予乙○○、甲○○，再由乙○○將以保險套包套之第一級毒品海洛因4 顆塞入肛門藏放，
    甲○○則將以保險套包套之第一級毒品海洛因6 顆塞入肛門
    藏放，其三人隨即於同日（即99年3 月3 日）上午某時許搭
    車至大陸澳門機場，搭乘長榮航空編號BR-830號班機返臺，
    並於同日15時許抵達高雄國際機場，而共同運輸、私運第一
    級毒品暨管制物品海洛因入境（渠等三人為警查獲情形詳如
    下列二所示）。
二、丙○○明知海洛因為毒品危害防制條例所規定之第一級毒品
    ，未經主管機關許可，不得運輸、持有，且經行政院公告為
    甲類第四級之管制進出口物品，而屬懲治走私條例所規定未
    經許可不得私運來臺之管制進出口物品。其於99年3 月間，
    結識真實姓名年籍不詳之綽號「小馬」之成年男子，並同意
    參與小馬所屬運毒集團所策劃之運毒行動，小馬並承諾以每
    夾帶1 顆海洛因20,000元之代價，計算其夾帶第一級毒品海
    洛因入臺之報酬，渠等即共同基於運輸第一級毒品及走私管
    制物品海洛因入境之犯意聯絡，由小馬交付其所有之行動電
    話1 支予丙○○用以聯繫運毒事宜，丙○○即於99年2 月27
    日，自高雄國際機場搭乘長榮航空編號BR-835號班機前往大
    陸澳門（丙○○與搭乘同班機之乙○○、己○○並不相識，
    亦未參與乙○○、甲○○、己○○分別所為之一、三所示之
    運輸第一級毒品海洛因之犯行），丙○○於抵達大陸澳門後
    ，隨即購買大陸門號00-00000000000號SIM 卡1 枚插於前開
    小馬所交付之行動電話內使用，並以之與小馬聯繫有關運毒
    之事宜，小馬即指示其所屬之運毒集團內不詳姓名年籍之成
    年人於99年3 月3 日上午某時許，攜帶以保險套包套之第一
    級毒品海洛因7 顆（合計淨重338.23公克，驗餘淨重338.20
    公克，空包裝總重19.60 公克，純度35.91 ﹪，純質淨重12
    1.46公克）前往丙○○所投宿之賓館，將前開海洛因7 顆交
    予丙○○，由丙○○將以保險套包套之第一級毒品海洛因7
    顆塞入肛門藏放，丙○○隨即於同日（即99年3 月3 日）上
    午某時許搭車至大陸澳門機場，搭乘長榮航空編號BR-830號
    班機返臺，並於同日15時許抵達高雄國際機場，而共同運輸
    、私運第一級毒品暨管制物品海洛因入境。後於同日15時30
    分許，在高雄國際機場入境大廳，為警持臺灣板橋地方法院
    檢察署檢察官簽發之拘票將搭乘同一班機返臺之乙○○、甲○○、戊○○、丙○○等四人執行拘提到案，再持臺灣板橋
    地方法院檢察署檢察官核發之鑑定許可書，帶同乙○○、甲○○、戊○○、丙○○等四人至高雄市立小港醫院（下稱小
    港醫院）實施身體檢查，乙○○於前往醫院檢查途中，於偵
    防車內即先行排放前開所塞入之以保險套包套之第一級毒品
    海洛因2 顆，並將之藏放於車上後座內，嗣經抵達小港醫院
    ，經以X 光檢驗結果，發現乙○○之大腸內有2 顆異物、甲○○之大腸內有6 顆不明異物、丙○○大腸內有7 顆異物，
    而戊○○身上則無發現異物存在，警員即釋放戊○○離去，
    其後乙○○、甲○○、丙○○等三人經由其肛門陸續排放，
    乙○○並再告知警員前於車上所排放之第一級毒品海洛因2
    顆藏放於前所搭乘之偵防車之後座內，為警扣得上開以保險
    套包套之第一級毒品海洛因4 顆、6 顆、7 顆及乙○○所有
    而供其聯繫上開運毒事宜之行動電話2 支（含戊○○所有之
    前開SIM 卡2 枚）、小馬所有而交予丙○○使用聯繫運毒事
    宜之行動電話1 支（含丙○○自行購買之前開大陸門號SIM
    卡1 枚），而查悉上情。
三、己○○明知海洛因為毒品危害防制條例所規定之第一級毒品
    ，未經主管機關許可，不得運輸、持有，且經行政院公告為
    甲類第四級之管制進出口物品，而屬懲治走私條例所規定未
    經許可不得私運來臺之管制進出口物品。其於99年3 月間，
    結識真實姓名年籍不詳之綽號「小馬」之運毒集團成年男子
    ，並同意參與小馬所屬運毒集團所策劃之運毒行動，經小馬
    承諾以每夾帶1 顆海洛因20,000元之代價，計算己○○夾帶
    第一級毒品海洛因入臺之報酬，渠等即共同基於運輸第一級
    毒品及走私管制物品海洛因入境之犯意聯絡，由己○○於99
    年2 月27日，自高雄國際機場搭乘長榮航空編號BR-835號班
    機前往大陸澳門（己○○與搭乘同班機之乙○○、丙○○並
    不相識，亦未參與乙○○、甲○○、丙○○分別就前開一、
    二所示之運輸第一級毒品海洛因之犯行），己○○於抵達大
    陸澳門後，即以其所有之行動電話1 支，插入其所有之門號
    0000000000號、中國聯通電信之大陸門號（號碼不詳）之SI
    M 卡各1 枚，以之與小馬聯繫有關運毒之事宜，小馬即指示
    其所屬之運毒集團內不詳姓名年籍之成年人於99年3 月4 日
    上午某時許，攜帶以保險套包套之第一級毒品海洛因7 顆（
    合計淨重313.90公克，驗餘淨重313.86公克，空包裝總重28
    .00 公克，純度75.37 ﹪，純質淨重236.59公克）前往己○○所投宿之賓館，將前開海洛因7 顆交予己○○，由己○○
    將以保險套包套之第一級毒品海洛因7 顆塞入肛門藏放，己○○隨即於同日（即99年3 月4 日）搭車至大陸澳門機場，
    搭乘長榮航空編號BR-830號班機返臺，並於同日14時多許抵
    達高雄國際機場，而共同運輸、私運第一級毒品暨管制物品
    海洛因入境。後於同日15時許，在高雄國際機場入境大廳，
    為警持臺灣板橋地方法院檢察署檢察官簽發之拘票將己○○
    執行拘提到案，再持臺灣板橋地方法院檢察署檢察官核發之
    鑑定許可書，帶同己○○至小港醫院，經以X 光檢驗結果，
    發現己○○之大腸內有7 顆異物，其後己○○經由其肛門陸
    續排放，為警扣得上開以保險套包套之第一級毒品海洛因7
    顆及己○○所有而供其聯繫上開運毒事宜之行動電話1 支（
    含SIM 卡2 枚），而查悉上情。
四、案經臺灣板橋地方法院檢察署檢察官指揮行政院海岸巡防署
    北部地區巡防局移送及臺北縣政府警察局永和分局報告偵查
    起訴。
    理  由
甲、證據能力：
一、本案以下所引用之證據（包含證人之證言、文書證據及物證
    ），並無證據證明係公務員違背法定程序所取得，又被告以
    外之人於審判外之陳述，經核並無非出於自由意願而為陳述
    或遭違法取證及顯有不可信之情況，再卷內之文書證據，亦
    無刑事訴訟法第159 條之4 之顯有不可信之情況與不得作為
    證據之情形，且被告乙○○、甲○○、丙○○、己○○等四
    人及其辯護人迄本院言詞辯論終結前均未聲明異議，依刑事
    訴訟法第159 條之1 至第159 條之5 之規定，均有證據能力
    ，合先敘明。
乙、實體部分：
一、上開犯罪事實，業據被告乙○○、甲○○、丙○○、己○○
    等四人於偵查及本院審理時坦承不諱，並有被告乙○○、甲○○、丙○○、己○○、共犯戊○○之入出境查詢紀錄各1
    紙1 紙在卷可稽（見本院卷第69、71至74頁），且被告乙○○、甲○○、丙○○、戊○○等四人於99年3 月3 日自大陸
    澳門機場搭乘長榮航空編號BR-830號班機返臺，於同日（即
    99年3 月3 日）15時許，返抵高雄國際機場，出關後於入境
    大廳旋即為警查獲，被告己○○於99年3 月4 日自大陸澳門
    搭乘長榮航空編號BR-830號班機返臺，於同日（即99年3 月
    4 日）14時多許，抵達高雄國際機場，出關後於入境大廳旋
    即為警查獲，被告乙○○、甲○○、丙○○、己○○及戊○○等五人為警持檢察官所核發之鑑定許可書，帶至小港醫院
    以X 光檢查儀檢查，發現被告乙○○、甲○○、丙○○、己○○等四人小腸內均塞有異物，戊○○則未塞有異物，除被
    告乙○○於前往小港醫院檢查途中，於偵防車上即先行排放
    白色粉末2 顆外，後經被告乙○○由肛門陸續排放取出白色
    粉末2 顆、被告甲○○由肛門陸續排放取出白色粉末6 顆、
    被告丙○○、己○○分別由肛門陸續排放取出白色粉末各7
    顆，上開被告四人所排放之白色粉末經送請法務部調查局鑑
    定結果，認「(一)被告乙○○排出之白色粉末4 顆部分，均含
    第一級毒品海洛因成分，合計淨重231.84公克，驗餘淨重23
    1.82公克，空包裝總重9.68公克，純度75.37 ﹪，純質淨重
    174.74公克；(二)被告甲○○排放之白色粉末6 顆部分，均含
    第一級毒品海洛因成分，合計淨重341.87公克，驗餘淨重34
    1.70公克，空包裝總重24.96 公克，純度75 .37﹪，純質淨
    重257.67公克；(三)被告丙○○排放之白色粉末7 顆部分，均
    含第一級毒品海洛因成分，合計淨重338.23公克，驗餘淨重
    338.20公克，空包裝總重19.60 公克，純度35.91 ﹪，純質
    淨重121.46公克）；(四)被告丙○○排放之白色粉末7 顆部分
    ，均含第一級毒品海洛因成分，合計淨重313.90公克，驗餘
    淨重313.86公克，空包裝總重28.00 公克，純度75.37 ﹪，
    純質淨重236.59公克」等情，有法務部調查局濫用藥物實驗
    室99年3 月26日調科壹字第09923007170 號、00000000000
    號、00000000000 號、00000000000 號鑑定書各1 紙（見99
    年度偵字第8116號偵查卷第133 至136 頁）、臺灣板橋地方
    法院檢察署鑑定許可書4 紙、高雄市立小港醫院診斷證明書
    1 紙在卷可佐（見99年度偵字第8116號偵查卷第6 、8 、10
    、12、13頁），復有上開被告乙○○、甲○○、丙○○、己○○等四人分別運輸入境之第一級毒品海洛因扣案可資佐證
    ，足認被告被告乙○○、甲○○、丙○○、己○○等四人前
    開不利於己之自白與事實相符，堪可採信。本案事證明確，
    被告乙○○、甲○○、丙○○、己○○等四人運輸第一級毒
    品暨私運管制物品海洛因之犯行，均堪認定，應依法論科。
二、論罪科刑：
  (一)按海洛因係毒品危害防制條例第2 條第2 項第1 款所列之第
    一級毒品，並同屬行政院依懲治走私條例第2 條第3 項授權
    公告之「管制物品項目及其數額」甲項第4 款規定之管制進
    出口物品，不限其數額，均不得運輸及私運。核被告乙○○
    、甲○○、丙○○、己○○等四人所為，均係犯毒品危害防
    制條例第4 條第1 項之運輸第一級毒品罪及懲治走私條例第
    2 條第1 項之私運管制物品進口罪。
  (二)被告被告乙○○、甲○○、丙○○、己○○等四人運輸第一
    級毒品前後持有該第一級毒品之低度行為，應為運輸第一級
    毒品之高度行為所吸收，均不另論罪。
  (三)又共同正犯乃係在合同意思範圍以內，各自分擔犯罪行為之
    一部，互相利用他人之行為，以達其犯罪之目的；故各共同
    正犯之間，非僅就其自己所實施之行為負責，並應在犯意聯
    絡之範圍內，對於其他共同正犯所實行之行為，亦共同負責
    。被告乙○○、甲○○與共犯戊○○及其所屬之運毒集團成
    年人成員間，被告丙○○與共犯小馬及其所屬之運毒集團成
    年人成員間，被告己○○與共犯小馬及其所屬之運毒集團成
    年人成員間，分別有上揭分擔實施私運毒品之行為，則彼等
    間依上揭分工合作模式，各自分擔實施其中一部分行為，並
    互相利用他方之行為，以達成彼等分別自大陸澳門地區私運
    毒品海洛因來臺之共同目的，故被告乙○○、甲○○與共犯
    戊○○及其所屬之運毒集團成年人成員間，被告丙○○與共
    犯小馬及其所屬之運毒集團成年人成員間，被告己○○與共
    犯小馬及其所屬之運毒集團成年人成員間，就上開事實一、
    二、三所示之犯行，分別有犯意聯絡及行為分擔，俱為共同
    正犯。
  (四)被告乙○○、甲○○、丙○○、己○○等四人均係以一運輸
    第一級毒品海洛因之行為同時觸犯上開二罪名，均為想像競
    合犯，應各依刑法第55條之規定，從一重之運輸第一級毒品
    罪處斷。
  (五)被告乙○○、甲○○分別有事實一之(一)、(二)所示之犯罪科刑
    及執行情形，有臺灣高等法院被告前案紀錄表在卷可稽，其
    二人於上開有期徒刑執行完畢後5 年內，均故意再犯本案有
    期徒刑以上之罪，皆為累犯，除法定本刑為死刑、無期徒刑
    部分不得加重外，應依刑法第47條第1 項之規定，就得併科
    之罰金刑部分，分別加重其刑。
  (六)被告乙○○、甲○○、丙○○、己○○等四人就上開運輸第
    一級毒品海洛因之犯行，於偵查及審判中均自白犯行，均應
    依毒品危害防制條例第17條第2 項之規定，減輕其刑。
  (七)被告乙○○、甲○○、丙○○、己○○等四人運輸第一級毒
    品海洛因入臺，所為固屬非是，衡其所運輸之海洛因，就被
    告乙○○、甲○○等二人共計10顆（被告乙○○所負責之4
    顆部分，合計淨重231.84公克，驗餘淨重231.82公克，空包
    裝總重9.68公克，純度75.37 ﹪，純質淨重174.74公克；被
    告丙○○所負責之6 顆部分，合計淨重341.87公克，驗餘淨
    重341.70公克，空包裝總重24.96 公克，純度75.37 ﹪，純
    質淨重257.67公克）、被告丙○○計7 顆（合計淨重338.23
    公克，驗餘淨重338.20公克，空包裝總重19.60 公克，純度
    35.91 ﹪，純質淨重121.46公克）、被告己○○計7 顆（合
    計淨重313.90公克，驗餘淨重313.86公克，空包裝總重28.0
    0 公克，純度75.37 ﹪，純質淨重236.59公克），與一般大
    宗運輸毒品入境，數量動輒數十、逾百公斤相較，尚非甚鉅
    ，且尚未流入市面即為警查獲，衡酌被告乙○○、甲○○、
    丙○○、己○○等四人因運輸第一級毒品海洛因所得有限，
    及對社會整體侵害程度等情狀，雖依前開毒品危害防制條例
    第17條第2 項之規定，減輕其刑一次，然與其犯罪情節相較
    ，實屬情輕法重，客觀上足以引起一般同情，顯有堪資憫恕
    之處，本院認縱處以法定最低刑度猶嫌過重，爰均依刑法第
    59條之規定，遞減輕其刑，除法定本刑為死刑、無期徒刑部
    分外，並就被告乙○○、甲○○部分，依法先加後減之。
  (八)至被告乙○○之辯護人雖辯稱：被告乙○○為警查獲時，即
    於警詢時對詢問警員供出共犯戊○○，且戊○○現因另案遭
    臺灣桃園地方法院檢察署檢察官向臺灣桃園地方法院聲請羈
    押獲准，而羈押於臺灣桃園看守所，符合毒品危害防制條例
    第17條第1 項之規定，依法得減輕其刑等語。再被告甲○○
    之辯護人亦辯稱：被告甲○○於警時有供出毒品來源為戊○○，有助警員查緝毒品來源，請斟酌是否可適用毒品危害防
    制條例第17條第1 項之規定減輕其刑等語。查被告乙○○、
    甲○○雖於警詢、偵查中均有供稱毒品來源為戊○○之情，
    此有渠等之警詢筆錄、偵查筆錄在卷可佐，然共犯戊○○係
    與被告乙○○、甲○○搭乘同一班機返臺，並同時為警持檢
    察官所核發之拘票當場拘提，再持檢察官所核發之鑑定許可
    書，帶往小港醫院以X 光檢查，被告乙○○、甲○○二人於
    小港醫院經以X 光檢查後發現其小腸內塞有異物，惟戊○○
    經以X 光檢查後，其身上查無任何異物，而被告乙○○、甲○○於小港醫院時，並未向警員表示毒品來源為戊○○，以
    致警員不得不當場釋放戊○○離去之情，業據證人即查獲警
    員張興華於本院審理時證述明確（見本院卷第120 頁反面）
    ，可知戊○○當時為警拘提時，因身上未查獲毒品，且同行
    查有毒品之被告乙○○、甲○○未能及時指出係戊○○指示
    其二人攜帶海洛因入境之情，以致警員不得不釋放戊○○離
    去，因而喪失查緝戊○○之先機，足認本案並未因而查獲共
    犯戊○○。再共犯戊○○現雖經臺灣桃園地方法院檢察官另
    案偵查中，並因而羈押於臺灣桃園看守所之情，有戊○○之
    臺灣高等法院被告前案紀錄表在卷可佐，然戊○○於該案遭
    查獲之犯行乃係涉嫌參與綽號陳董之成年男子於99年4 月30
    日，指示不明人物以肛門夾藏方式，自境外走私海洛因入臺
    成功後，綽號陳董即與洪祥翰、戊○○相約於臺中市○○路
    950 號之阿Q 茶舍，綽號陳董之人當場將7 顆海洛因交予洪
    祥翰，並討論洪祥翰明日前往臺北交付海洛因之事宜，嗣於
    99年5 月1 日由戊○○駕駛車號3E-0023 號自用小客車搭載
    洪祥翰前往臺灣高鐵烏日站，準備前往臺北交付海洛因予綽
    號哥哥之成年男子時，為警查獲而移送臺灣桃園地方法院檢
    察署檢察官偵查之情，有該案之法務部調查局中部地區機動
    工作站解送人犯報告書1 件佐卷可考（見本院卷第100 至10
    2 頁），可知戊○○該案遭查獲之犯行顯非本案犯行，亦即
    戊○○所涉本案犯行部分，尚未經檢察官指揮警員偵辦，是
    以，被告乙○○、沈明峰二人固有於警詢、偵查中供出毒品
    來源為戊○○，然戊○○就本案犯行尚未為警查獲，核與毒
    品危害防制條例第17條第1 項規定「犯第4 條至第8 條、第
    10條或第11條之罪，供出毒品來源，因而查獲其他正犯或共
    犯者，減輕或免除其刑」不符，自無從依上開規定再減輕其
    刑，是辯護人上開辯解，尚無理由，不足採信。
  (九)又被告丙○○之辯護人辯稱：被告丙○○於警詢時已供出要
    其運輸海洛因之人為小馬，年約40多歲，沒有近視，身高為
    170 公分，並指出小馬之聯絡電話為0000-000000 ，可知被
    告丙○○一再表示願配合查緝，然警員卻未就此調查，未積
    極調閱上開行動電話之申請人個人資料，更未借提被告丙○○指認共犯，是本案係因警員之怠惰而未查出共犯，實不應
    讓被告丙○○承擔警員之怠惰而無法依毒品危害防制條例第
    17 條 第1 項之規定減輕其刑等語。查被告丙○○於警詢時
    所供出之毒品來源為真實姓名年籍不詳之綽號小馬之成年男
    子，並提供其所使用之行動電話，然查獲警員已就被告丙○○所提供之上開行動電話查明其申請人資料，並據以聲請通
    訊監察，然查無通聯紀錄，且該手機現已係空號，無人使用
    之情，有本院辦理刑事案件電話紀錄查詢表1 紙佐卷可考（
    見本院卷第98頁），足認本案並無因被告丙○○之供出毒品
    來源而查獲其他正犯或共犯，亦無辯護人所稱：警員怠於偵
    查之情，是被告丙○○辯稱：已供出毒品來源得以減刑云云
    ，為無理由。
  (十)爰審酌被告乙○○、甲○○、丙○○、己○○等四人為貪圖
    不法利益，竟鋌而走險將嚴重危害國人身心健康之第一級毒
    品海洛因運輸來台，幸因相關刑事偵查人員及時查獲而未能
    造成重大危害，兼衡其所運輸之第一級毒品海洛因之數量尚
    非甚鉅，且其四人並非運毒集團之首腦及犯罪後均坦承犯行
    ，深知悔悟等一切情狀，分別量處如主文所示之刑，以資懲
    儆，並認檢察官就被告乙○○、甲○○具體求處有期徒刑18
    年、被告丙○○、己○○具體求處有期徒刑15年，尚有過重
    。
三、沒收：
  (一)扣案之海洛因，均係查獲之第一級毒品，已如前述，不問是
    否屬於被告所有，均應依毒品危害防制條例第18條第1 項前
    段規定，於被告乙○○、甲○○、丙○○、己○○等四人各
    該次罪名之主文項內分別諭知沒收銷燬之。至鑑驗耗損之海
    洛因既均已滅失，自無庸宣告沒收銷燬之。
  (二)扣案供包套上開第一級毒品海洛因保險套共24個（就被告乙○○、甲○○部分合計10個、被告丙○○、己○○各7 個）
    ，依前揭法務部調查局濫用藥物實驗室鑑定書記載，均有空
    包裝總重之記載，足認前開供第一級毒品海洛因包套用之保
    險套，可與其內容物分離，而該保險套共24個，其中10個為
    共犯戊○○所有、其餘7 個、7 個分別為共犯小馬所有而用
    於包裹毒品，防止毒品逸漏，以便於運輸、私運進入我國境
    內之用；另扣案之被告乙○○所使用之行動電話2 支係被告
    乙○○所有，其內所插之門號0000000000號、0000000000號
    SIM 卡各1 枚，係共犯戊○○所有，而供聯繫事實一所示之
    運輸第一級毒品之工具；再被告丙○○所使用之行動電話1
    支係共犯小馬所有，其內所插之門號0000000000000 號SIM
    卡1 枚係被告丙○○所有，而供聯繫事實二所示之運輸第一
    級毒品犯行之工具；又己○○所使用之行動電話1 支及其內
    所插之門號0000000000號、大陸中國聯通電信門號（號碼不
    詳）SIM 卡各1 枚均係被告己○○所有，而供聯繫事實三所
    示之運輸第一級毒品犯行之工具，均應依毒品危害防制條例
    第19條第1 項前段之規定，於各該次罪名之主文項內分別諭
    知沒收，而上開保險套24個、行動電話4 支（含SIM 卡5 枚
    ）既經扣案，在事理上即無全部或一部不能沒收之虞，故無
    依同條項之規定贅知「如全部或一部不能沒收時，追徵其價
    額」之必要。
據上論斷，應依刑事訴訟法第299 條第1 項前段，毒品危害防制
條例第4 條第1 項、第17條第2 項、第18條第1 項前段、第19條
第1 項，懲治走私條例第2 條第1 項、第11條，刑法第11條前段
、第28條、第55條、第47條第1 項、第59條，判決如主文。
本案經檢察官高智美到庭執行職務。
中    華    民    國    99    年    6     月    29    日
                  刑事第十九庭  審判長法  官  曾淑娟
                                      法  官  陳明偉
                                      法  官  鄧雅心
以上正本證明與原本無異。
如不服本判決應於收受判決後10日內向本院提出上訴書狀，並應
敘述具體理由。其未敘述上訴理由者，應於上訴期間屆滿後20日
內向本院補提理由書（均須按他造當事人之人數附繕本）「切勿
逕送上級法院」。
                                      書記官  王小芬
中    華    民    國    99    年    6     月    29    日
附錄本案論罪科刑法條
毒品危害防制條例第四條
製造、運輸、販賣第一級毒品者，處死刑或無期徒刑；處無期徒
刑者，得併科新臺幣一千萬元以下罰金。
製造、運輸、販賣第二級毒品者，處無期徒刑或七年以上有期徒
刑，得併科新臺幣七百萬元以下罰金。
製造、運輸、販賣第三級毒品者，處五年以上有期徒刑，得併科
新臺幣五百萬元以下罰金。
製造、運輸、販賣第四級毒品者，處三年以上十年以下有期徒刑
，得併科新臺幣三百萬元以下罰金。
製造、運輸、販賣專供製造或施用毒品之器具者，處一年以上七
年以下有期徒刑，得併科新臺幣一百萬元以下罰金。
前五項之未遂犯罰之。
懲治走私條例第二條
私運管制物品進口、出口逾公告數額者，處七年以下有期徒刑，
得併科新臺幣三百萬元以下罰金。
前項之未遂犯罰之。
第一項所稱管制物品及其數額，由行政院公告之。

司法院資訊處製作；財團法人民間司法改革基金會備份。
